臺灣桃園地方法院刑事判決　　　　　　　　　　　　九十二年度訴字第一四九九號
　　公　訴　人　臺灣桃園地方法院檢察署檢察官
　　被　　　告　甲○○
右列被告因偽造文書等案件，經檢察官提起公訴（九十二年度偵緝字第七七五號），
本院判決如左：
    主  文
本件免訴。
    理  由
一、按案件曾經判決確定者，應諭知免訴之判決，刑事訴訟法第三百零二條第一款定
    有明文。又訴訟上所謂一事不再理之原則，關於實質上一罪或裁判上一罪，亦均
    有其適用，最高法院六十年台非字第七七號著有判例。
二、本件公訴意旨略以：被告甲○○曾犯竊盜罪，經臺灣板橋地方法院於民國八十八
    年七月二十二日，以八十八年度易字第二三一四號，判處有期徒刑二月確定，於
    八十九年四月十五日執行完畢。詎不知悔改，於九十一年十二月四日十五時許（
    應為九十年十二月四日十五時許，理由詳後述），經由網路廣告得知被害人丙○
    ○欲出售其所有之ＳＯＮＹ牌Ｚ１８型行動電話一支，乃相約於臺中市○○路二
    之五十三號路旁交易。被告於到達指定地點，自被害人手中取得該支行動電話並
    確認配備、功能無誤後，即向被害人殺價，惟被害人並無降價意願，被告即表示
    所帶現金不足，需至文心路與大雅路口向友人借款，被害人即騎乘機車載同被告
    甲○○前去。此時，被告因見被害人並無防備之心，竟意圖為自己不法之所有，
    悄然將該支行動電話置放於衣服口袋而竊取之，並據為己有；又渠等於抵達前開
    地點後，被告復承前意圖為自己不法所有之概括犯意，向被害人表示欲借用其另
    一支易利信牌Ｔ６８型行動電話撥打電話向友人借款，而於取得該支行動電話撥
    打時，假藉訊號不清晰須持行動電話走至稍遠處之方式，竊取該行動電話得手，
    且隨即往文心路四段方向逃逸。被告隨後復基於行使偽造私文書之犯意，至臺中
    市○○路十三之二九號大業通信有限公司（下稱大業通信公司），偽稱其為「江
    志文」本人，而於手機資源回收契約書上，偽簽「江志文」之署名，偽造完成其
    保證所持有之ＳＯＮＹ牌Ｚ１８型行動電話來源無虞之私文書，持以向不知情之
    大業通信公司負責人陳素蘭兜售，並以新台幣四千元成交，足以生損害於「江志
    文」及大業通信公司，因認被告甲○○涉犯連續竊盜及行使偽造私文書罪嫌云云
    。
三、經查：本件訊問被告甲○○除堅稱右揭犯罪時間係於九十年十二月四日外，餘均
    坦承不諱，核與被害人丙○○、證人乙○○、陳素蘭所述相符，又本院訊問被害
    人丙○○及證人乙○○，均陳稱犯罪時間確係於九十年十二月四日（參本院九十
    二年十二月三十一日、四月十四日準備程序筆錄），另證人即大業通信公司負責
    人陳素蘭於警詢時亦供稱「九十年十二月四日下午拿來賣給我」等語（參臺灣台
    中地方法院檢察署九十二年度偵字第一九三號卷第十六頁背面），且有被告於當
    日偽造之手機資源回收契約書一份在卷可稽，被告辯稱其犯罪時間係於九十年十
    二月四日等情應屬可信，公訴意旨認被告前開犯罪時間係於九十一年十二月四日
    等情，應屬誤會。本件犯罪事證明確，被告犯行堪已認定。核被告所為，係犯刑
    法第三百二十條第一項之竊盜罪嫌、第二百十六條、第二百十條之行使偽造私文
    書罪。其偽造署名乃係偽造私文書之階段行為；又其偽造私文書之低度行為，應
    為行使私文書之高度行為所吸收，均不另論罪，應依行使偽造私文書罪論處。
    其先後多次竊盜犯行，時間緊接，所犯係犯罪構成要件相同之罪，顯係基於概括
    犯意為之，為連續犯，又被告所犯連續竊盜罪與行使偽造私文書罪間，有方法結
    果之牽連關係，依刑法第五十五條之規定，應從一重之連續竊盜罪處斷。惟被告
    曾被訴自民國九十年二月一日二十時十五分許起至同年九月二日十九時四十分許
    ，在台北縣中和市、板橋市一帶，基於概括之犯意，連續以購買手機為由而將被
    害人約出，並趁檢查包裝盒內手機、配件之機會竊取包裝盒內之手機，前後共三
    次竊盜既遂，被告連續竊盜之犯行，業經臺灣板橋地方法院於九十二年十二月一
    日以九十二年度簡字第三四八四號刑事判決判處有期徒刑四月，並於九十三年一
    月二日確定，有該案刑事判決書、本院九十三年五月十四日下午五時公務電話紀
    錄及臺灣高等法院被告全國前案紀錄表各一份在卷可稽，本件被告被起訴之犯罪
    時間，與上開臺灣板橋地方法院之判決所載之犯罪時間互為緊接，且被告所為均
    係以購買手機為由而藉檢查包裝盒為由而趁機竊取被害人之手機，犯罪手法及犯
    罪構成要件均相同，顯見被告係基於概括之竊盜犯意連續為之，應為連續犯，而
    屬裁判上一罪，臺灣板橋地方法院雖於該案判決中認定本件被告被訴犯罪事實與
    該案所載之犯罪事實不具連續犯之關係，惟臺灣板橋地方法院所認定之本件犯罪
    時間係以前開公訴意旨為其認定依據，而公訴意旨之犯罪時間認定有誤，已如前
    述，故基於審判不可分之原則，本院自不受臺灣板橋地方法院九十二年度簡字第
    三四八四號判決效力之拘束，本案之犯罪事實應已為該案之判決效力所及，而該
    案既已判決確定，基於審判不可分原則及揆諸前開說明，本件應諭知免訴之判決
    。
四、據上論斷，應依刑事訴訟法第三百零二條第一款、第三百零七條，判決如主文。
本案經檢察官胡原龍到庭執行職務。
中      華      民      國    九十三    年      五      月     十三     日
                                  臺灣桃園地方法院刑事第五庭
                                      審判長法  官  潘政宏
                                            法  官  邱滋杉
                                            法  官  周炳全
右正本證明與原本無異。
如不服本判決，應於判決送達後十日內向本院提出上訴狀( 應附繕本 )，上訴於
臺灣高等法院。
                                            書記官  陳夏施
中      華      民      國    九十三    年      五      月     十八     日
